【裁判字號】    88,訴,1436
【裁判日期】    890619
【裁判案由】    毒品危害防制條例
【裁判全文】
臺灣板橋地方法院刑事判決                        八十八年度訴字第一四三六號
    公  訴  人  臺灣板橋地方法院檢察署檢察官
    被      告  乙○○
    被      告  戊○○
    共      同
    指定辯護人  甲○
右列被告因違反毒品危害防制條例案件，經檢察官提起公訴（八十八年度偵字第五七
三三號），甲○判決如左：
    主      文
乙○○、戊○○均無罪。
    理      由
一、公訴意旨略以：被告乙○○與戊○○基於意圖營利之概括犯意聯絡與行為分擔，
    由被告乙○○先以電話0000000000號、0000000000號聯絡
    方式，於民國八十七年底、八十八年初，在不詳地點，向綽號「阿狗」之林榮宗
    、綽號「龍君」、綽號「阿清」等分別以新臺幣（下同）三千元、二千五百元、
    二千元等之代價購得安非他命後，自行將安非他命另行分裝，以渠等使用之電話
    00000000號、00000000號、0000000000號作為販賣
    安非他命之聯絡工具，自八十八年一月十五日起至同年二月十二日止，連續在臺
    北縣三重市、蘆洲市附近，由乙○○或戊○○以不等價錢販賣安非他命予丙○○
    、丁○○、綽號「阿賓」等人施用；嗣於八十八年三月二日二十一時三十分許，
    在臺北縣三重市○○○路五０八巷五十三號一樓，為警查獲，並扣得安非他命四
    小包（淨重二．四公克）、吸食過濾器一組、自製尖嘴吸管二支、塑膠包裝袋五
    枚、玻璃球吸管二支，因認被告乙○○與戊○○二人均涉有毒品危害防制條例第
    四條第二項之販賣第二級毒品罪嫌云云。
二、按犯罪事實應依證據認定之，無證據不得推定其犯罪事實，又不能證明被告犯罪
    或其行為不罰者，應諭知無罪之判決，刑事訴訟法第一百五十四條、第三百零一
    條第一項分別定有明文。次按認定不利於被告之事實，須依積極證據，茍積極之
    證據本身存有瑕疵而不足為不利於被告事實之認定，即應為有利於被告之認定，
    更不必有何有利之證據，而此用以證明犯罪事實之證據，猶須於通常一般人均不
    至於有所懷疑，堪予確信其已臻真實者，始得據以為有罪之認定，倘其證明尚未
    達到此一程度，而有合理性之懷疑存在，致使無從為有罪之確信時，即應為無罪
    之判決，此有最高法院八十二年度臺上字第一六三號判決、七十六年臺上字第四
    九八六號、三十年上字第八一六號等判例意旨可資參照。
三、訊據被告乙○○、戊○○二人皆堅決否認有何販賣第二級毒品安非他命之行為，
    均辯稱：渠二人僅有施用安非他命之行為，不曾以電話與任何人聯絡或洽談販賣
    安非他命，扣案器具及安非他命，亦為渠二人吸食安非他命所用物品電話000
    00000號、00000000號、0000000000號等電話，裝在工
    廠，出入使用者眾，不知他人通話內容為何等語；公訴人認被告二人均涉嫌販賣
    安非他命，無非以證人丙○○自承其綽號「阿華」，家中電話00000000
    號，而通訊監察書中八十八年一月二十七日、同年二月一日、同年二月四日、同
    年二月十二日，均有其與被告乙○○、戊○○通話紀錄，並談及購買安非他命之
    情事，通訊監察書中另詳細記載被告二人其他購買、販賣安非他命交談紀錄，及
    有安非他命四小包（淨重二．四公克）、吸食過濾器一組、自製尖嘴吸管二支、
    塑膠包裝袋五枚、玻璃球吸管二支等扣案足資佐證，為其主要論據。
四、經查：
    （一）依卷附臺北縣警察局蘆洲分局執行通訊監察譯文表所載，關於00000
          000號電話與00000000號電話間通話內容，其中八十八年一月
          二十七日係綽號「小楊」之女性與綽號「仲華」之人交談，「小楊」問：
          「你最近怎麼沒有找我？」，「仲華」答：「近日有一剛出獄之友人來找
          我，有帶東西來。」，「小楊」問：「東西價錢比較便宜嗎？」，「仲華
          」答：「東西是較多。」，「小楊」問：「他的來源毒主是三重人嗎？」
          ，「仲華」答：「是台北人，我是在裏面認識的，他沒有留任何電話，都
          是他主動會來找我。」，「小楊」：「好的，我是奇怪近日怎麼沒有找我
          。」；二月一日、二月七日則無前開二支電話通話之紀錄，二月十二日則
          為「小楊」與「正華」之人交談，其內容為小楊：「正華，我是小楊啦！
          你早上問的要否？」，正華答：「改天再問你，好嗎？」，小楊：「好的
          。」（以上見偵查卷第十五頁至第十八頁），觀諸上引交談內容，固非無
          交易磋商之詞語交雜其中，然無何意思合致，亦乏明確之交易標的及交易
          價格，又依前開通訊監察譯文表之註記，及被告乙○○、戊○○之供認，
          戊○○綽號為「阿華」（見偵查卷第十六頁及甲○八十九年六月五日審判
          筆錄），被告乙○○於警訊中則指證「丁○○」其人綽號為「阿華」（見
          偵查卷第九頁），另證人丙○○亦自承其綽號為「阿華」（見偵查卷第五
          十三頁反面），且否認曾與被告以電話對話而被監聽收錄在前開通訊監察
          譯文表內（見甲○八十八年九月十六日訊問筆錄），則如何能自前開通訊
          監察譯文中解讀出八十八年一月二十七日、八十八年二月一日、八十八年
          二月四日、八十八年二月十二日，均有丙○○與被告乙○○、戊○○之通
          話紀錄，並談及購買安非他命之情事，顯非無疑。
    （二）又被告乙○○於警訊及偵查中固先後供認向「阿狗」、「龍君」、「阿清
          」等人購入安非他命若干，惟就購入之目的或用途，其均稱係供自己使用
          ，證人丙○○就其安非他命之來源，則證稱：「向中壢綽號「阿偉」購得
          （安非他命），我不認識乙○○，也未向池買安非他命。」（見偵查卷第
          五十三頁及該頁反面及甲○八十八年九月十六日訊問筆錄），而證人簡孟
          梓亦不曾供證曾向被告二人或其中一人購買安非他命（見偵查卷第十三頁
          及該頁反面，甲○八十八年十二月二日訊問筆錄），此外遍閱卷附前開通
          訊監察譯文表內容，復未見有何具體指明買賣安非他命之情事，要難據以
          認定被告二人有何販賣安非他命營利之行為。至扣案吸食過濾器一組、自
          製尖嘴吸管二支、塑膠包裝袋五枚、玻璃球吸管二支，顯非販賣安非他命
          器具，扣案安非他命送驗結果，合計淨重一點八三公克（起訴書誤載為二
          點四公克），有法務部調查局檢驗通知書存卷可憑，數量甚微，且迄無何
          人指證向被告等購買安非他命，參以被告等供認上開器具及安非他命係供
          己吸用，及被告等均因施用第二級毒品行為，於八十八年四月間接受觀察
          勒戒，有甲○被告全國前案紀錄表在卷可稽，俱不足資為認定被告等販賣
          安非他命之論據。
五、綜上，公訴人所舉事證，尚有合理性之懷疑存在，致使無從為被告等販賣安非他
    命之確信，揆諸首開法條規定及裁判先例意旨，本件核屬不能證明被告犯罪，即
    應為無罪之諭知，以昭審慎。
據上論結，應依刑事訴訟法第三百零一條，判決如主文。
本案經檢察官張慶林到庭執行職務。
中      華      民國      八十九    年      六     月     十九    日
                                    臺灣板橋地方法院刑事第六庭
                                        法  官  蔡  新  毅
右正本證明與原本無異。
如不服本判決，應於判決送達後十日內，向甲○提出上訴狀（應附繕本），上訴於臺
灣高等法院。
                                        書記官  謝  麗  秋
中      華      民      國      八十九    年      六     月     十九    日


司法院資訊處製作；財團法人民間司法改革基金會備份。
